臺灣板橋地方法院交通事件裁定　　　　 96年度交聲字第328號
原處分機關　臺北市交通事件裁決所
異　議　人
即受處分人　甲○○
上列受處分人因違反道路交通管理處罰條例案件，不服臺北市交
通事件裁決所中華民國95年11月1 日北市裁四字第裁00-0000000
00號裁決處分（舉發案號：臺北市政府交通局95年7 月日北市交
監字第202524799 號），聲明異議，本院裁定如下：
    主  文
異議駁回。
    理  由
一、原處分意旨略以：異議人即受處分人甲○○所有之車號CX-3
    821 號自用小客車，應於指定日期即民國95年3 月27日前後
    1 個月內申請定期檢驗，惟不依期限申請，經舉發單位即臺
    北市政府交通局於95年7 月11日以異議人有「不依限期參加
    定期檢驗」之違規事實，製單舉發，並查證違規屬實，爰依
    道路交通管理處罰條例第17條第1 項規定，裁處罰鍰新臺幣
    （下同）1,400 元，並註銷牌照。
二、異議意旨略以：異議人因長期未居住在原處分機關之文書送
    達地，致未收受文書，有礙憲法上應受保障之居住及通訊自
    由云云。
三、按領有牌照之汽車，其出廠年份，自用小客車未滿5 年者免
    予定期檢驗，5 年以上未滿10年者，每年至少檢驗1 次，10
    年以上者每年至少檢驗2 次，汽車所有人應於指定日期前後
    1 個月內持行車執照、新領牌照登記書向公路監理機關申請
    檢驗，道路交通安全規則第44條第1 項定有明文。又汽車不
    依限期參加定期檢驗或臨時檢驗者，處汽車所有人900 元以
    上1,800 元以下罰鍰；逾期1 個月以上者並吊扣其牌照，至
    檢驗合格後發還，逾期6 個月以上者，註銷其牌照，道路交
    通管理處罰條例第17條第1 項亦規定明確。
四、經查：
（一）本件異議人即受處分人甲○○所有之車號CX-3821 號自用
      小客車，係於86年6 月間出廠，前經主管機關指定96年3
      月27日為定期檢驗日，惟異議人未於上開指定日期前後1
      個月內申請定期檢驗，經舉發單位即臺北市政府交通局於
      95年7 月11日製單舉發，並指定應到案期限為95年8 月7
      日，於異議人逾越該應到案期限60日以上仍未到案之後，
      經原處分機關函請舉發單位查復及綜合相關資料審查結果
      ，認上開違規屬實，而依道路交通管理處罰條例第17條第
      1 項規定，裁處罰鍰1,400 元，並註銷牌照等情，此有卷
      附之違規查詢報表、一次裁決查詢報表、最新車籍查詢、
      臺北市政府交通局95年7 月11日北市交監字第202524790
      號舉發違反道路交通管理事件通知單、臺北市監理處95年
      12月4 日北市監一字第09565919800 號函、臺北市交通事
      件裁決所96年1 月8 日北市裁三字第09545164700 號函、
      違反道路交通管理事件裁決書等影本各1 份附卷可稽。
（二）異議人對於伊是車號CX-3821 號自用小客車之所有人，該
      車出廠年份已5 年以上，前經主管機關指定96年3 月27日
      為定期檢驗日，惟伊未於上開指定日期前後1 個月內申請
      定期檢驗等事實，均未提出任何爭執，故本件異議人有不
      依限期參加定期檢驗之違規事實，甚為明確。雖異議人以
      送達問題置辯，惟本件是依一般實務運作方式，主管機關
      所指定之汽車定期檢驗日期，乃直接載明於行車執照上，
      而隨照通知汽車所有人，此觀臺北市監理處96年7月30 日
      北市監一字第09662897900 號函甚灼。是汽車所有人於收
      受行車執照後，既已知悉所指定之日期，自應依限於該指
      定日期前後1 個月內申請檢驗，否則即屬違反行政法所課
      予之作為義務，不問故意或過失，均應依法接受裁罰。至
      於汽車監理機關為善意提醒車主，於檢驗日期屆至前所寄
      發之宣導明信片，其性質僅屬便民服務，洵非行政處罰之
      前提要件，故無論該宣導明信片是否送達汽車所有人，均
      不影響汽車所有人應於期限前申請檢驗之法定義務。準此
      ，縱認異議人未實際收受主管機關寄送之宣導明信片，仍
      無礙其違規事實之認定。
（三）再者，異議人向主管機關所陳報之車籍地址即臺北市○○
      區○○路149 巷1 號5 樓，其自81年2 月27日起，已將戶
      籍設在該址，此有個人基本資料查詢結果1 紙在卷可證，
      且於本件違規事實經舉發、處罰後，異議人嗣於95年12月
      4 日申請汽車定期檢驗，惟仍未辦理變更車籍地址，此有
      前揭最新車籍查詢、臺北市監理處96年7 月30日北市監一
      字第09662897900 號函可憑，顯見異議人有久住上址戶籍
      地之意思無訛，縱有其他居住處所，無妨上址戶籍地為異
      議人法定住所之認定。從而，本件舉發單位、原處分機關
      依上址對異議人送達舉發通知單、裁決處分，核無違誤。
      又舉發單位於95年7 月6 日製單舉發，嗣依上址對異議人
      送達舉發通知單結果，因未獲會晤應受送達本人，亦無受
      領文書之同居人、受僱人或應送達處所接收郵件人員，於
      95年7 月18日將該舉發通知單寄存於臺北市南港郵局，嗣
      於同年月20日由異議人前往該局招領收受等情，此有臺北
      市監理處96年8 月10日北市監一字第09661676800 號函送
      之傳真查詢國內各類掛號郵件查單影本1 紙可證，洵已完
      成合法送達程序無疑。故異議人於收受舉發通知單後，非
      但未於其上所指定之期限即95年8 月7 日到案，且截至原
      處分機關於95年11月1 日為裁決處分之時（當時距離上開
      定期檢驗期限已逾6 個月以上），仍未到案處理，其有逾
      越應到案期限60日以上仍未到案之事實，亦屬灼然。
五、綜上所述，本件舉發單位認異議人有「不依限期參加定期檢
    驗」之違規事實而製單舉發，原處分機關於查處後，認違規
    事實明確，異議人逾越檢驗期限達6 個月以上，且逾越應到
    案期限60日以上仍未到案，依道路交通管理處罰條例第17條
    第1 項、違反道路交通管理事件統一裁罰基準表之規定，對
    異議人裁處罰鍰1,400 元，並註銷其牌照，均屬有據，核無
    違法或不當之處。異議人執持前詞，對原處分機關所為之裁
    決處分聲明異議，為無理由，應予駁回。
六、依道路交通管理處罰條例第87條第2 項，道路交通案件處理
    辦法第19條，裁定如主文。
中　　華　　民　　國　　96　　年　　9 　　月　　19　　日
                  交通法庭　法　官　朱嘉川
以上正本證明與原本無異。
如不服本裁定應於送達後5 日內向本院提出抗告狀。
                            書記官　陳聖儒
中　　華　　民　　國　　96　　年　　9 　　月　　19　　日
